臺灣臺北地方法院刑事判決　　　　　　　　　　　　九十一年度簡上字第一七四號
　　上　訴　人
右列被告因詐欺等案件，不服本院九十一年簡字第三一一號，中華民國九十一年四月
二十三日第一審判決（起訴案號：臺灣臺北地方法院檢察署九十年度偵字第一五九二
○二號）提起上訴，本院管轄之第二審合議庭判決如左：
    主  文
原判決撤銷。
丙○○○○○○ ○○DIA ABADIANO共同連續行使偽造私文書，足以生損害於他人，處有期徒刑
伍月，如易科罰金，以參佰元折算壹日；並於刑之執行完畢或赦免後驅逐出境。扣案
之英文藥品蓋壹個、粉紅色紙張貳拾張、宣傳單貳張、空白收據陸張、空白契約書陸
份及如附表所示之偽造署押均沒收。
    事  實
一、KASASBEH MAEN NAYEF SALIM（業經本院以九十一年度簡字第三一一號判決確定
    ）、丙○○○○○○ ○○DIA ABADIANO二人，分別為約旦國人及菲律賓國人，自九十年四
    月間中旬某日起，共同基於概括犯意，先後多次，連續意圖為自己不法之所有，
    先由KASASBEH MAEN NAYEF SALIM在臺北市某地，偽造加拿大政府勞工部外勞處
    主管ROBERT.S, TOLSTOY及PAUL.H.BARONOV之署押各一枚於其上，並以藥瓶蓋偽
    造不詳之印戳一枚於其上而偽造工作許可證共三十張及偽造ROBERT.S, TOLSTOY
    署押各一枚於其上而偽造收據私文書共三十三張、偽造律師ZALLALLY及加拿大政
    府勞工部外勞處主管JARAL署押各一枚於其上而偽造工作契約私文書共十二份（
    起訴書誤載尚有電報，惟其為真正而非偽造，應予更正）（KASASBEH MAEN NAY-
    EF SALIM於同年曾因簽證到期出境，再於同年六月二十三日入境臺灣），再化名
    JAMES SCOTT或SCOTT JIMBSOON，自稱係加拿大代辦工作簽證之經紀人，丙○○○○○○○○DIA ABADIANO則以介紹或散發傳單招攬客戶之方式，分別在臺北火車站、臺北
    市○○○路七號二十一世紀速食店內等地點，持前開偽造工作許可證向他人行使
    之，並詐稱可以代辦前往加拿大工作事宜，惟代辦每件需款美金三百五十元至七
    百元不等，或新臺幣（下同）四千元到二萬五千元不等之對價，KASASBEH MAEN
    NAYEF SALIM偽為加拿大官員或代辦工作簽證之經紀人，由丙○○○○○○ ○○DIA ABAD-
    IANO為KASASBEH MAEN NAYEF SALIM收取款項使在臺灣之菲律賓國人LEGASPI EL-
    MA 戊○○○○○、LANGUIPO 丁○○○ FERNANDEE、ANDRES 甲○○○○○○ PAGAN、VALDES EMIL-
    YITA LLAGAS等二十六人分別陷於錯誤而如數交付錢財，共計二十六萬七千元，
    經ANDRES 甲○○○○○○ PAGAN之要求收據，丙○○○○○○ ○○DIA ABADIAN將前揭偽造收據
    私文書持以行使，交付ANDRES 甲○○○○○○ PAGAN轉交前揭菲律賓人，足以生損害於
    加拿大政府及在臺灣之菲律賓國人LEGASPI ELMA 戊○○○○○、LANGUIPO 丁○○○ FERN-
    ANDEE、ANDRES 甲○○○○○○ PAGAN、VALDES EMILYITA LLAGAS等人，嗣於同年七月
    九日ANDRES 甲○○○○○○ PAGAN、VALDEZ 乙○○○○○○ LLAGAS因有疑義而向加拿大駐台
    北貿易辦事處查證，得知所持文件均為偽造而報警，於九十年七月二十九日下午
    二時四十分許，KASAS- BEH MAEN NAYEF SALIM騎乘車號ＦＭＱ—３３９號機車
    搭載丙○○○○○○ ○○DIA ABADIANO前往臺北市○○○路七號二十一世紀速食店向AND-
    RES 甲○○○○○○ PAGAN收取尾款時，被ANDRES 甲○○○○○○ PAGAN等人與警方一同搜證
    ，採得詐騙過程之照片二幀及招攬客戶之傳單一張，並由ANDRES 甲○○○○○○ PAGAN
    等人提出前揭偽造之工作許可證十二張、偽造收據二十四張、偽造工作契約三份
    ，經警當場於丙○○○○○○ ○○DIA ABADIANO身上扣得前揭偽造之工作許可證六張、偽
    造收據九張、偽造工作契約九份及招攬客戶之宣傳單，再循線至臺北市○○○路
    、民生西路口逮捕騎乘騎機車搭載丙○○○○○○ ○○DIA ABADIANO前來上開地點之KAS-
    ASBEH MAEN NAYEF SALIM，並於其所騎乘之機車內扣得其所有供犯罪所用之前揭
    偽造工作許可證一張、空白收據六張、空白契約書一份，並至KASASBEH MAEN N-
    AYEF SALIM位於臺北縣板橋市○○路○段二四八號七樓之五之居所扣得KASASBEH
    MAEN NAYEF SALIM所有供偽造印戳犯罪所用之英文藥品蓋一個，及供犯罪預備印
    製收據之粉紅色紙張二十張。於同年月三十一日經KASASBEH MAEN NAYEFSALIM
    之友人黃惠甄主動提出KASASBEH MAEN NAYEF SALIM所有供或預犯罪所用之前揭
    偽造工作許可證十一份、宣傳單一張、空白工作契約五份、空白收據一份。
二、案經被害人ANDRES 甲○○○○○○ PAGAN、LANGUIPO 丁○○○ FERNANDEE、VALDEZ EMYLI-
    TA LLAGAS、LEGASPI ELMA 戊○○○○○訴由內政部警政署外事警官隊報請臺灣臺北地
    方法院檢察署檢察官偵查起訴，經本院改依簡易程序處理。
    理  由
一、訊據被告丙○○○○○○ ○○DIA ABADIANO矢口否認涉有共同詐欺、行使偽造文書、工作
    許可證、收據等犯行，辯稱其完全不知情，係全然信任KASASBEH MAEN NAYEF S-
    ALIM 云云，惟查，右揭犯罪事實業據被告KASASBEH MAEN NAYEF SALIM於前審中
    坦承不諱，被告丙○○○○○○ ○○DIA ABADIANO亦於警、偵訊中自白不諱，有該二人警
    訊筆錄、偵訊筆錄及前審筆錄可憑，並據證人ANDRES 甲○○○○○○ PAGAN、LANGUIPO
    丁○○○ FERNANDEE、VALDEZ 乙○○○○○○ LLAGAS、LEGASPI ELMA 戊○○○○○指訴被告曾參
    與詐騙及收取款項犯行，且有偽造之加拿大工作許可證、偽造收據、偽造工作契
    約書在卷可參，前揭偽造工作許可證經我國駐加拿大代表處查證係偽造，有我國
    駐加拿大代表處電報在卷可憑，且有被告KASASBEH MAEN NAYEF SALIM供偽造前
    揭文件所使用之載有英文字樣之塑膠藥品瓶蓋一個及粉紅色紙張扣案可稽，證人
    黃惠甄亦於警訊中證述被告KASASBEH MAEN NAYEF SALIM有偽造加拿大工作許可
    證，並請其銷燬之事實，並有被告行詐之照片、其身上所查獲之宣傳單及被害人
    之申請文件在卷可參，被告雖請求本院傳喚證人ANDRES 甲○○○○○○ PAGAN、LANGU-
    IPO 丁○○○ FERNAND EE、VALDEZ 乙○○○○○○ LLAGAS、LEGASPI ELMA 戊○○○○○，惟均
    未到庭，且LANGUIPO 丁○○○ FERNANDEE業已離境，至證人EUGENIO FRANCISCO JR
    CABALOAN所證均為聽聞被告所言，屬傳聞證據，尚難採信，而證人己○○到庭證
    稱被告於九十年六月間即曾告知伊該許可證係偽造等情（見本院九十一年九月五
    日訊問筆錄），亦證明被告明知工作許可證係偽造仍持以行詐之犯行，被告所辯
    顯係事後卸責之詞，不足採信，本件事證明確，被告犯行洵堪認定。
二、核被告所為，係犯刑法第二百十六條、第二百十條行使偽造私文書罪、第二百十
    六條、第二百十二條之行使偽造工作許可證罪、第三百三十九條第一項之詐欺取
    財罪。公訴人僅論被告犯刑法第三百三十九條第一項詐欺取財罪，已有未洽，併
    予敘明。且被告與KASASBEH MAEN NAYEF SALIM共同行使偽造私文書之犯罪事實
    雖未據公訴人起訴，然該部分事實與公訴人起訴之犯罪事實既具牽連犯之裁判上
    一罪之關係，應為起訴效力所及，且經公訴人當庭追加起訴，自為本院所得審理
    之範園。其二人共同偽造署押之階段行為及偽造私文書、偽造許可證之低度行為
    ，均為其嗣後持以行使之高度行為所吸收，均不另論罪。被告與KASASBEH MAEN
    NAYEF SALIM二人共同犯罪，彼此間有犯意聯絡及行為分擔，均為共同正犯。被
    告二人先後多次行使偽造私文書、行使偽造許可證、及詐欺取財犯行，均時間緊
    密，犯罪構成要件相同，顯係基於概括犯意為之，為連續犯，依刑法第五十六條
    規定，均以一罪論，並加重其刑。其二人所犯行使偽造私文書、行使偽造許可證
    、詐欺取財三罪之間，有方法結果之牽連關係，依刑法第五十五條之規定，應從
    較重之行使偽造私文書罪處斷。爰審酌被告之係菲律賓國人，其竟與KASASBEH
    MAEN NAYEF SALIM共同詐欺來台工作謀生之同國籍人，其犯罪動機、目的、手段
    、犯罪所生之損害及犯罪後矢口否認犯行之態度等一切情狀，量處如主文所示之
    刑，並諭知易科罰金之折算標準，以資懲儆。末查，被告丙○○○○○○ ○○DIA ABADI-
    ANO為菲律賓國人，為外國人，今在我國境內犯罪受有期徒刑四月之宣告，破壞
    我國治安，已不能認為適合在我國繼續居留，依刑法第九十五條規定，諭知被告
    於刑之執行完畢或赦免後驅逐出境。扣案共犯KASASBEH MAEN NAYEF SALIM所有
    供偽造不詳印戳犯罪所用之英文藥品蓋一個、供犯罪預備印製收據之粉紅色紙張
    二十張、宣傳單一張及空白收據六張、空白契約書六份、被告丙○○○○○○ ○○DIA
    ABADIANO所有供犯罪所用之宣傳單一張，業據被告二人供承在卷，均應依刑法第
    三十八條第一項第二款併予宣告沒收，扣案之偽造工作許可證三十張上偽造加拿
    大政府勞工部外勞處主管ROBERT.S, TOLSTOY各一枚，共三十枚及偽造PAUL.H.BA
    RONOV之署押各一枚，共三十枚，偽造收據三十三張上偽造ROBERT.S, TOLSTOY署
    押各一枚共三十三枚，偽造工作契約十二份上偽造律師ZALLALLY署押各一枚共十
    二枚及偽造加拿大政府勞工部外勞處主管JARAL署押各一枚共十二枚，均應依刑
    法第二百十九條之規定，併予宣告沒收。原審據以論罪科刑，原非無見，惟原審
    未審酌被告及KASASBEH MAEN NAYEF SALIM共同行使偽造工作契約、收據等私文
    書，而未予論罪科刑，且未予諭知偽造之署押及渠等所有供或預供被告犯罪所用
    之宣傳單、空白收據、空白契約併予沒收，自有未洽，被告就原審之判決提起上
    訴固無理由，惟原審之判決既有上述可議之處，亦屬無可維持，應由本院予以撤
    銷改判。
三、依刑事訴訟法第四百五十五條之一第三項、第三百六十九條第一項前段、第三百
    七十條但書、第三百六十四條、第二百九十九條第一項、刑法第二十八條、第五
    十六條、第二百十六條、第二百十條、第二百十二條、第三百三十九條第一項、
    第五十五條、第四十一條第一項前段、第九十五條，罰金罰鍰提高標準條例第一
    條前段、第二條，判決如主文。
本案經檢察官蔡秋明到庭執行職務
中      華      民      國    九十一    年     十一     月    二十八    日
                                 臺灣臺北地方法院刑事第九庭
                     審  判  長  法  官  李英豪
                                                     法  官  薛中興
                                                     法  官  沈君玲
右正本證明與原本無異。
不得上訴。
                                                     書記官  蔡梅蓮
中      華      民      國    九十一    年     十一     月    二十八    日
附錄本案論罪科刑所依據之法條
刑法第二百十六條
行使第二百十條至第二百十五條之文書者，依偽造、變造文書或登載不實事項或使登
載不實事項之規定處斷。
刑法第二百十條
偽造、變造私文書，足以生損害於公眾或他人者，處五年以下有期徒刑。
刑法第二百十二條
偽造、變造護照、旅券、免許證、特許證及關於品行、能力、服務或其他相類之證書
、介紹書，足以生損害於公眾或他人者，處一年以下有期徒刑、拘役或三百元以下罰
金。
刑法第三百三十九條第一項
一意圖為自己或第三人不法之所有，以詐術使人將本人或第三人之物交付者，處五年
  以下有期徒刑、拘役或科或併科一千元以下罰金。
二以前項方法得財產上不法之利益或使第三人得之者亦同。
三前二項之未遂犯罰之。
附表
一、扣案之偽造工作許可證三十張上偽造加拿大政府勞工部外勞處主管ROBERT.S,
    TOLSTOY各一枚，共三十枚及偽造PAUL.H.BA RONOV之署押各一枚，共三十枚。
二、扣案偽造收據三十三張上偽造ROBERT.S, TOLSTOY署押各一枚共三十三枚。
三、扣案偽造工作契約私文書十二份上偽造律師ZALLALLY署押各一枚共十二枚及偽造
    加拿大政府勞工部外勞處主管JARAL署押各一枚共十二枚。
